【裁判字號】    98,上易,2864
【裁判日期】    990427
【裁判案由】    詐欺
【裁判全文】
                  臺灣高等法院刑事判決
上  訴  人
即  被  告  丑○○
            申○○
共      同
選任辯護人  巫坤陽律師
上列上訴人因詐欺案件，不服臺灣板橋地方法院98年度易字第92
6號，中華民國 98年10月20日第一審判決（起訴案號：臺灣板橋
地方法院檢察署 97年度偵字第18406號），提起上訴，本院判決
如下：
    主    文
原判決撤銷。
丑○○、申○○共同犯詐欺取財罪，丑○○處有期徒刑貳年；申
○○處有期徒刑壹年陸月。
    事    實
一、緣丑○○、申○○前分別自民國（下同）92年11月底、93年
    1月10 日起受僱參與以張讚坤為首之詐欺集團，而該詐欺集
    團係以撥打電話向他人佯稱係香港彩券局人員，有內線可提
    供香港六合彩明牌，實係隨機選取號碼告知，使人誤信並將
    中獎報酬匯入指定帳戶之手段行騙，經警於93年2月4日先在
    臺中縣太平市○○路348、350號查獲後，申○○復自 93年2
    月間某日起，繼續參與張讚坤所組成之詐欺集團，仍以前開
    方式向他人詐取財物，迨 93年5月13日復為警在臺中市○○○街3號7樓房屋再次查獲。嗣於96年11月15日經本院臺中分
    院96年上更(一)字第292 號判決認定丑○○、申○○前揭所為
    係共同犯常業詐欺取財罪，分別判決有期徒刑1年2月（減為
    有期徒刑7月）、1年6月 （減為有期徒刑9月），並於97年7
    月3日經最高法院 97年臺上字第3022號判決上訴駁回確定，
    分別於98年3月15日、98年1月21日縮刑期滿執行完畢（於本
    案不構成累犯）。
二、詎丑○○、申○○於前開刑事案件審理期間均仍不知警惕，
    竟基於意圖為自己不法所有之犯意聯絡，另丑○○尚與真實
    姓名不詳自稱「向慧芬」之大陸地區成年女友、真實姓名不
    詳自稱「羅偉忠」之成年男子、林俊宏、楊吉雄等人基於意
    圖為自己不法所有之犯意聯絡，共同承襲前開詐欺集團之行
    騙模式，由向慧芬提供曾簽賭香港六合彩之賭客即如附表一
    所示被害人乙○○等人之姓名電話資料後，丑○○遂自96年
    8月間（起訴書誤載為96年9月1日）起至97年3月26日（起訴
    書誤載為 97年3月31日）止，與向慧芬分別在臺中市○○路
    某租屋處等地，使用 00-00000000等電話號碼逐一撥打電話
    予如附表一所示之各被害人，先佯稱係香港彩券局人員，有
    內線可提供香港六合彩明牌，並任意訛造提供數個號碼予各
    該被害人後，嗣再告知前開號碼與當期開獎號碼相符，要求
    各該被害人將吃紅款項匯入指定帳戶內，致使各該被害人均
    誤認來電者確係香港彩券局人員，且依內線所告知或將告知
    之香港六合彩號碼有極高之中獎機率（即俗稱明牌），因而
    各將如附表一所示之金額匯入如附表一所示由丑○○本人所
    開立及已取得管領之詹秀華、邱瑞敏、楊吉雄、林家榮帳戶
    內（林俊宏、楊吉雄涉犯詐欺取財部分，另由檢察官偵辦中
    ；詹秀華、邱瑞敏、林家榮涉犯幫助詐欺取財部分，分別經
    臺灣雲林地方法院98年虎簡字第99號、臺灣板橋地方法院97
    度簡字第5801號及臺灣高雄地方法院98年審簡字第4149號判
    決罪刑確定），再由丑○○、申○○、羅偉忠、林俊宏、楊
    吉雄分別負責提領詐得之款項花用（申○○提領部分至少有
    如附表二所示者；羅偉忠、林俊宏、楊吉雄則負責於 97年2
    月12日提領楊吉雄花壇郵局帳戶內由被害人亥○○所匯之新
    臺幣10萬元款項）。嗣經被害人乙○○發覺受騙報警處理，
    經警循線調閱前開匯入款項帳戶之資金交易明細表及自動櫃
    員機監視器錄影畫面，查悉上情。
三、案經丙○○、巳○○、己○○、戌○○、蔡秋蓮、天○○、
    亥○○、Ｃ○○、甲○○、戊○○、癸○○告訴，由臺北縣
    政府警察局移請臺灣板橋地方法院檢察署檢察官偵查後提起
    公訴。
    理    由
一、本案以下認定事實所引用之證據，檢察官、被告二人及其辯
    護人均未曾就證據能力表示異議，而各該證據依刑事訴訟法
    規定，經核亦無不具證據能力之情事，故本院認皆得作為認
    定被告二人有罪之依據，合先敘明。
二、被告丑○○固坦承伊有自向慧芬處取得如附表一所示被害人
    乙○○等人之姓名電話資料，並在臺中市○○路某租屋處，
    使用 00-00000000電話號碼撥打電話予被害人乙○○等人報
    香港六合彩明牌，及指示各被害人匯款至伊本身所開立潭子
    頭家厝郵局及已取得管領之林家榮高雄五塊厝郵局帳戶內存
    款等情不諱，然矢口否認有何詐欺取財犯行，辯稱：全案僅
    有伊一人打電話，向慧芬在90、91年的時候就已經回大陸，
    且伊並沒有在電話中表示係香港彩券局人員，只有說伊這裡
    有消息來源，也沒有收取入會金，是自己算過中獎機率很高
    才會報牌，被害人中獎後匯款都是心甘情願的。另被害人玄
    ○○匯款到詹秀華帳戶；被害人亥○○匯款到邱瑞敏、楊吉
    雄帳戶部分都與伊無關云云，經查：
(一)、如附表一所示之各該被害人曾遭人以上開手段行騙，致使各
    該被害人均誤認來電者確係香港彩券局人員，且依內線所告
    知或將告知之香港六合彩號碼有極高之中獎機率，因而將如
    附表一所示之金額匯入如附表一所示由被告丑○○本人所開
    立及詹秀華、邱瑞敏、楊吉雄、林家榮帳戶內等情，有如附
    表一所示之證據資料（即各該被害人所為之證述及相關匯款
    單據），及臺灣郵政股份有限公司豐原郵局97年1月7日營字
    第0970200040號函附開戶資料及客戶歷史交易清單（即丑○○潭子頭家厝郵局帳戶部分）、板信商業銀行開戶資料及交
    易明細表（即邱瑞敏板信商業銀行後埔分行帳戶部分）、土
    庫郵局客戶基本資料及客戶歷史交易清單（即詹秀華土庫郵
    局帳戶部分）、花壇郵局客戶基本資料及客戶歷史交易清單
    （即楊吉雄花壇郵局帳戶部分）、中華郵政股份有限公司高
    雄郵局98年2月6日高營字第0982000484號函附開戶資料及客
    戶歷史交易清單 （即林家榮高雄五塊厝郵局部分）各1份在
    卷可證 （見偵卷一第190-196、202-204、213-219頁），已
    足認定與事實相符。
(二)、被告丑○○雖以前詞置辯，惟其於97年6月3日檢察官訊問時
    ，即已供明：「都是我跟我大陸女友向慧芬兩個打電話，我
    之前有跟向慧芬說過如果要讓人家相信要講跟香港彩券局有
    關的」 （見他字卷第340頁），是其事後空言翻異前詞改稱
    向慧芬並未參與撥打電話云云，顯無可採。又證人即被害人
    乙○○、Ｂ○○○、黃○○、午○○、玄○○、辛○○、宙
    ○○分別於檢察官訊問或原審審理時，均具結證稱：「受騙
    過程中有女子撥打電話，並佯稱係香港彩券局人員。」（見
    他字卷第 339-340、352-354頁，偵卷一第262頁，原審卷第
    52 頁背面-第54頁、第112頁） ，核向慧芬自始至終既未曾
    為警查獲到案，是前開證人要無甘冒涉犯偽證罪責之風險，
    憑空虛構女性共犯涉案之可能與必要，故本案確有被告丑○○所稱之女性友人向慧芬參與其中，已可認定。況被告丑○○於97年6月3日警詢時，尚自承：「96年我有去過大陸浙江
    ，曾在那裡用大陸電話打回臺灣報明牌。」（見偵卷一第21
    頁），查現今臺灣與大陸地區間之旅遊通訊往來已無特別限
    制，縱向慧芬先前確已返回大陸地區，然其既仍能與被告丑
    ○○聯繫，並自大陸地區撥打電話予被害人行騙無礙，自無
    從因此即得認向慧芬未參與本案詐欺取財犯行。
(三)、又查如附表一所示之被害人等皆已一致證述來電者確有表明
    身分為香港彩券局人員，且依內線所告知或將告知之香港六
    合彩號碼有極高之中獎機率之情（其中被害人黃○○、亥○○、癸○○、卯○○均證稱來電者曾表示需先將入會金或保
    證金匯至指定帳戶後，始將告知內線明牌），而被告丑○○
    於原審審理時，已自承原先與被害人乙○○等人均不認識（
    見原審卷第125頁），參諸本案除被害人乙○○曾主動向警
    方報案外，其餘被害人身分均係警方依據匯入款項帳戶之資
    金交易明細表資料，始能追查得知進而約詢，並非其餘被害
    人原即欲申告訴追被告丑○○之犯行，且其中證人丙○○、
    壬○○、Ａ○○、地○○、宙○○、丁○○、高王文枝、庚○○、巳○○、己○○、戌○○、蔡秋蓮、子○○、宇○○
    、天○○、Ｃ○○、甲○○、癸○○、卯○○、辛○○、酉
    ○○、寅○○等人尚證稱：「來電所報明牌曾經有中獎」等
    有利被告丑○○等人之語（見附表一各該所示證據資料）；
    另證人未○○、胡月香則均未對被告丑○○為不利之證述（
    詳如後述理由七），足認被害人乙○○等人當係自由據實陳
    述渠等遭騙過程，而無添飾被害情節誣指被告丑○○等人之
    情形，故被告丑○○等人確有於電話中佯稱為香港彩券局人
    員，且虛偽告知係依內線得悉之香港六合彩號碼之事實。從
    而，被告丑○○等人既未實際任職於香港彩券局，卻撥打電
    話向被害人乙○○等人佯稱為香港彩券局人員，有內線可提
    供香港六合彩明牌云云，就被害人匯款後未告知明牌或所告
    知之明牌未中獎部分，固成立詐欺取財犯行無疑，另就隨機
    提供訛造之號碼中獎後遂要求匯款吃紅部分，其所為手段亦
    同係施用不實之詐術。蓋被害人若依指示簽賭香港六合彩，
    並於恰巧中獎時依約匯款，無非乃係誤信被告丑○○等人確
    任職於香港彩券局，因所提供之號碼具有內線可信性方可中
    獎，亦即被害人之所以匯款予被告丑○○等人，全係因誤信
    渠等中獎是被告丑○○等人事先依內線透露開獎號碼所致，
    被告丑○○等人既提供錯誤訊息予各該被害人，是各該被害
    人就該號碼自已無法正常判斷決定是否可信，且事實上完全
    係由各該被害人獨自承擔中獎與否之風險，被告丑○○等人
    於過程中則處於穩賺不賠之地位，故被告丑○○等人對各該
    被害人恰巧中獎既毫無貢獻可言，各該被害人若悉前情，縱
    順利中獎亦不可能願意按成數交付吃紅款項予被告丑○○等
    人甚明，故不能以此解免被告丑○○等人詐欺取財之責。
(四)、被告二人之辯護人雖為被告二人辯稱：附表編號4（玄○○
    ）匯入詹秀華開立之土庫郵局帳戶、編號20（亥○○）匯入
    邱瑞敏開立之板信商業銀行帳戶、楊吉雄開立之花壇郵局帳
    戶，均非被告丑○○所使用，應與被告二人無關云云（見本
    院卷第20頁，上訴理由狀）。惟查：被告丑○○雖先於97年
    6 月3日警詢時供稱：「我除了提供潭子頭家厝郵局帳戶供
    被害人匯款外，沒有提供其他帳戶要被害人匯款，被害人宙
    ○○匯款至林家榮所開立之五塊厝郵局帳戶不是我做的」（
    見偵卷一第21頁），惟其事後因見警方調得被告申○○至自
    動櫃員機提領林家榮高雄五塊厝郵局帳戶款項之監視器錄影
    畫面後，即於偵查中改稱「前揭林家榮帳戶為其以6000元所
    租用」 （見他字卷第348頁），由此已足見被告丑○○於本
    案所使用之得款帳戶並非單一，所辯被害人匯款到詹秀華、
    邱瑞敏、楊吉雄帳戶部分與其無關云云，顯難以盡信之情。
    而證人玄○○於原審審理時，已具結證稱：「我匯到詹秀華
    帳戶，是跟之前打電話給我的人是同一批人，他們講的內容
    都是一樣要報明牌的，也都是講香港彩券局的人」（見原審
    卷第54頁）；證人亥○○於原審審理時，同具結證稱：「是
    一個自稱姓萬的人打電話給我，他自稱是香港彩券局資訊室
    的人員，我匯款的帳戶都是同一個萬先生跟我講的。」（見
    原審卷第56-57頁） ，是證人玄○○、亥○○既均尚有匯款
    至被告丑○○潭子頭家厝郵局帳戶內，顯見對前開證人二人
    實施詐騙者實皆係被告丑○○等人無訛，否則如何能接續對
    被害人實施相同之詐騙手段？且被告丑○○於原審審理時既
    自承被害人姓名電話資料係由向慧芬提供 （見原審卷第124
    頁），則為求被告丑○○得憑以順利詐取高額不法所得，衡
    情向慧芬亦當確保行騙資料於該時期僅有渠等可資利用，要
    無與他人分享之理，此觀諸被告二人所犯詐欺前案之被害人
    與本案間迥然有異即明（參看臺灣高等法院臺中分院96年度
    上更(一)字第292號刑事判決書，見原審卷第81-96頁），故辯
    護人上開所辯亦無可採。
三、被告申○○固坦承伊至少有如附表二所示6 次受被告丑○○
    委託前往自動櫃員機提領被害人所匯款項等情不諱，然矢口
    否認有何與被告丑○○共同為詐欺取財犯行，辯稱：伊不知
    道所提領的款項係被告丑○○詐欺所得，是被告丑○○向伊
    購買茶葉，且他剛好在家帶1 個小女孩，所以才幫忙領錢，
    提款卡密碼前後均相同云云，經查：
(一)、被告申○○於警詢時供稱：「丑○○先打電話給我要我幫他
    提領金錢，我就至他的住處或他開立的檳榔攤找他，他就會
    交付金融卡、存摺、印章給我。」（見偵卷一第25頁），而
    被告丑○○於原審審理時證稱：「我在臺中市○○區○○街
    68 號8樓家裡或是臺中市○○路上公司，將帳戶卡片及密碼
    交給申○○提領，賣檳榔是在臺中縣潭子鄉○○路上。」（
    見原審卷第116頁）。然查，被告申○○於如附表二編號2、
    3、4所示之提領款項時間卻均在午夜凌晨時分，且如附表二
    所示各提領款項之自動櫃員機地點分別散布在臺北市萬華區
    、臺中市南屯區、臺中市西屯區等處，皆非在前述交付帳戶
    物件之地點附近，倘被告申○○確係偶一接受被告丑○○委
    託幫忙領錢，則為免委託人焦急等待需用款項，且承擔無法
    親自管領使用帳戶內金錢之風險，依常情受託人自應於收取
    提款卡及密碼後，旋就近至自動櫃員機提領款項，並立刻將
    提款卡等交還予委託人為是，要無特意選擇於夜間始前往遠
    處領款之理，由此可見被告申○○所辯已非可採。再按金融
    帳戶係作為開戶者個人財產保管之用，且提款卡與密碼相結
    合即得任意提領帳戶內款項，其專屬性、私密性甚高，除非
    開戶者本人或與本人具特殊密切之關係者，難認有何正當理
    由可自由流通使用個人金融帳戶之物件，縱有特殊情況偶有
    交付或取得他人金融帳戶物件領款，彼此間亦必深入瞭解其
    用途為是；另近年罪犯利用他人金融帳戶作為詐欺犯罪之得
    款帳戶情形，廣為政府機關及媒體強力宣導防範，已為社會
    大眾所周知，況被告二人前曾共同參與詐欺集團，被告申○○並在該案中提供自身臺中大智郵局帳戶俾被害人匯款，此
    有前揭臺灣高等法院臺中分院刑事判決書在卷可佐（見原審
    卷第81-96頁） ，是其自較一般人更為熟悉詐欺集團之運作
    模式，詎被告申○○仍無故長期多次受被告丑○○委託代為
    領取款項，且參諸所持提款卡前後密碼竟均相同，被告丑○○未曾因已告知被告申○○而加以更改俾防範遭到盜領等情
    ，足認被告申○○應知各該帳戶係被告丑○○用以詐欺得款
    者無訛。
(二)、又被告丑○○於原審審理時雖證稱：「我沒有跟申○○說錢
    的來源，是我跟申○○買茶葉，要付茶葉的錢才順便請他幫
    我領錢。我每次都是買8斤到10斤，1斤新臺幣8百到1千的都
    有，我多久買1 次不一定，我都是買來送人的，每次跟申○○買茶葉的總金額不一定，有時候幾千元，有時候幾萬元」
    （見原審卷第115-119頁） ，然被告丑○○於原審亦供稱：
    「我當時1 個月正當收入很少，因為我欠卡債及房貸，另我
    太太懷孕要剖腹生產借不到錢，所以才會撥打電話予被害人
    。」（見原審卷第119、127頁），被告丑○○斯時之正當收
    入既甚微薄，尚須為本案詐欺犯行得財始能支應生活所需，
    自無可能猶持續密集向被告申○○購買大量茶葉轉送他人，
    且迄本院審理期日終結為止，被告二人亦未提出任何真實可
    信之買賣茶葉相關單據供參，足見被告丑○○證稱向申○○
    購買茶葉方委託領款部分顯係虛偽不實而難以採信。再被告
    丑○○於原審審理時，既尚證稱：「我太太在上班，我出門
    大部分都已經是下午或晚上，是另外在北屯路承租房子撥打
    電話予被害人。我帳戶除了拿給申○○提領外，沒有拿給其
    他人提領過，我作這個交易，家人都不知道等情。」（見原
    審卷第118、124頁），是被告丑○○既有餘閒時間而可親自
    或委由家屬代為提領款項，然卻捨此不為而全然信任被告申
    ○○並交付提款卡及密碼，無懼被告申○○擅自提領或侵占
    帳戶內之款項，由此益徵被告申○○知悉所領款項係屬渠等
    共同實施詐欺犯行所得贓款無疑。
(三)、再按正犯、從犯之區別，係以其主觀之犯意及客觀之犯行為
    標準，必以幫助他人犯罪之意思而參與犯罪，其所參與者又
    為犯罪構成要件以外之行為，始為從犯（參看最高法院25年
    上字第2253號判例）。查我國現今詐騙犯罪猖獗，而此犯罪
    類型常需經由蒐羅電話門號及金融帳戶、撥打電話施行詐術
    、自帳戶提領款項取贓等階段始能順利完成，乃係需由多人
    縝密分工方能完成之集團性犯罪，故被告申○○事後負責為
    被告丑○○出面取款擔任該詐欺集團俗稱「車手」之工作，
    已可認被告二人及所屬詐欺集團成員間，就本案詐欺取財犯
    行具犯意聯絡及行為分擔，而應論以共同正犯。
四、綜上所述，被告二人上開所辯顯均係卸責之詞，委無可採。
    且被告丑○○於本院審理時業已坦承犯行，亦經證人邱瑞敏
    於警詢、證人詹秀華、楊吉雄、林俊宏於警詢及偵查中證述
    明確，此外尚有臺灣板橋地方法院97年度簡字第5801號刑事
    簡易判決書1份、監視器錄影畫面翻拍照片6張附卷可資佐證
    （見偵卷一第31之1頁-第33頁、第33之1頁-第35頁、第221-
    230、262-264、280-281頁，原審卷第101-102）。本案事證
    明確，被告二人犯行皆堪以認定。
五、核被告二人所為，均係犯刑法第339條第1項之詐欺取財罪。
    被告二人與自稱「向慧芬」、「羅偉忠」、林俊宏、楊吉雄
    等人就前揭詐欺取財犯行，彼此間有犯意聯絡及行為分擔，
    應論以共同正犯（公訴意旨雖漏未敘及被告二人與羅偉忠、
    林俊宏、楊吉雄等人間亦應具有共同正犯關係，及起訴書漏
    誤載被害人辰○○、玄○○、宙○○、蔡秋蓮、亥○○匯款
    金額之情，惟此部分與本案起訴書所載之犯罪事實，實具有
    單純一罪之關係，而為起訴效力所及，本院自得加以審究，
    併此敘明）。又被告二人係承襲先前所參與詐欺集團之行騙
    模式，在短期間內依向慧芬所提供曾簽賭香港六合彩之固定
    賭客姓名電話資料，密集持續詐騙如附表一所示被害人乙○○等人，足認渠等所為具有反覆、延續實行之特徵，應評價
    為包括一罪之集合犯，而僅論以一詐欺取財罪。
六、原審對被告二人論罪科刑固非無見。惟被告二人於行為後已
    與被害人乙○○、寅○○、辰○○、地○○、Ａ○○、丁○○、癸○○、戌○○等人達成和解，此有上開各該被害人書
    立之和解書在卷可稽 （見本院卷第47-54頁），原審對此未
    及審酌，則原判決難認妥適，被告申○○提起上訴，仍執陳
    詞，否認犯詐欺罪，固無可採，惟被告丑○○請求從輕量刑
    ，則為有理由，應由本院將原判決撤銷改判。審酌被告二人
    不思以正當方式賺取生活所需，為圖不勞而獲即違犯本案，
    且渠等前已因共同參與以張讚坤為首之詐欺集團為警查獲，
    竟於前案審理期間旋再為本案，足見渠等尚無警惕悔改之心
    ，復兼衡被告二人犯罪動機、手段、分工參與及所生危害程
    度，及被告丑○○於本院審理時已坦承犯行，且與部分被害
    人達成和解，並已返還被害人乙○○3,500元等一切情狀，
    分別判決被告二人如主文第二項所示之刑。
七、公訴意旨另以：丑○○與向慧芬亦撥打電話予未○○、胡月
    香，以上揭詐騙手法致未○○、胡月香陷於錯誤，分別匯款
    5,000元、4,970元至丑○○申辦之臺中潭子頭家厝郵局0000
    0000000000號帳戶內，丑○○並通知申○○持提款卡前去提
    款機提領詐騙款項，而以此方式詐取金錢，因認丑○○、申
    ○○此部分亦構成詐欺取財罪嫌云云。經查：
(一)、按犯罪事實應依證據認定之，無證據不得認定犯罪事實；不
    能證明被告犯罪者，應諭知無罪之判決，刑事訴訟法第15 4
    條第2項、第301條第1 項分別定有明文。次按事實之認定，
    應憑證據，如未能發現相當證據，或證據不足以證明，自不
    能以推測或擬制之方法，為裁判基礎；且認定犯罪事實，所
    憑之證據，無論直接或間接證據，其為訴訟上之證明，須於
    通常一般之人均不致有所懷疑，而得確信其為真實之程度者
    ，始得據之為有罪之認定，倘其證明尚未達到此一程度，而
    有合理性懷疑之存在時，即無從為有罪之認定（參看最高法
    院40年臺上字第86號、76年臺上字第4986號判例）。又按詐
    欺取財罪係以行為人意圖為自己或第三人不法之所有，以詐
    術使人將財物交付為其成立要件，若其所用方法，不能認為
    詐術，自不構成該罪。
(二)、查證人未○○於警詢及原審審理時均證稱：「整個事情我不
    清楚，後來聽警察講之後，我才知道是匯錢給組頭的事情，
    應該是客人叫我幫他匯的，但是哪個客人叫我幫他匯的，我
    已經忘記了。因為我的檳榔攤是在六輕工業區內，匯款不方
    便，所以很多工人會請我幫他匯，匯款原因我也不清楚。」
    （見偵卷一第206-207頁，原審卷第54頁-第54頁背面）；另
    證人胡月香於警詢時，亦僅證稱： 「我是96年9月28日在桃
    園龜山鄉住家接到自稱能提供香港六合彩明牌供我參考，如
    果有中獎，獎金要一半給他吃紅，當天他報了2 支明牌給我
    ，真的有中獎，所以我就到郵局匯款至被告丑○○帳戶內。
    」（見偵卷一第97-99頁） 。核證人未○○既僅係單純代人
    匯款至被告丑○○帳戶內，遍查全卷並未見檢察官舉證證明
    被告丑○○等人就取得此筆款項有何行使詐術之舉；又證人
    胡月香既證稱來電者僅表示能提供明牌參考，其間並無向胡
    月香敘及是否為香港彩券局人員，或表示明牌係依內線可靠
    來源所得等不實虛偽情事，是胡月香既仍得依其知識判斷該
    號碼是否可能中獎，且對可能未中獎之情事先已得預見，縱
    事後雖確因中獎遂匯款至被告丑○○潭子頭家厝郵局帳戶內
    ，同難認係被告丑○○等人施用詐術所致。從而，依卷內積
    極證據資料，實不足以使本院達到被告二人就此部分所為構
    成詐欺取財之確信。
(三)、綜上所述，就本案起訴書記載被告二人對被害人未○○、胡
    月香為詐欺取財犯嫌部分，本均應為無罪之諭知，惟公訴意
    旨認此部分與上開論罪科刑部分具集合犯之實質上一罪關係
    ，爰不另為無罪諭知。
據上論斷，應依刑事訴訟法第369條第1項前段、第364條、第299
條第1項前段，刑法第28條、第339條第1項，刑法施行法第1條之
1，判決如主文。
本案經檢察官林炳雄到庭執行職務。
中    華    民    國    99    年    4     月    27    日
                  刑事第六庭審判長法  官  林明俊
                                  法  官  郭豫珍
                                  法  官  何信慶
以上正本證明與原本無異。
不得上訴。
                                  書記官  蕭詩穎
中    華    民    國    99    年    4     月    27    日
附錄本案論罪科刑法條：
第339條第1項
意圖為自己或第三人不法之所有，以詐術使人將本人或第三人之
物交付者，處5 年以下有期徒刑、拘役或科或併科1 千元以下罰
金。
附表一：
┌─┬───────┬───┬────────────┬────────┬──────────┐
│編│匯款時間及金額│被害人│詐騙手段                │被害人匯入帳戶  │證據資料            │
│號│（新臺幣）    │      │                        │                │                    │
├─┼───────┼───┼────────────┼────────┼──────────┤
│1 │96年11月14日  │乙○○│先撥打電話予乙○○，佯稱│丑○○所開立之潭│乙○○於警詢及檢察│
│  │3,500 元      │（居住│係香港彩券局人員，有內線│子頭家厝郵局帳號│官訊問時之證述      │
│  │              │地、匯│可提供香港六合彩明牌，並│00000000000000號│郵政國內匯款執據1 │
│  │              │款地分│任意訛造提供數個號碼予王│帳戶            │紙                  │
│  │              │別在臺│矞君後，嗣再告知前開號碼│                │（見偵一卷第54-56頁 │
│  │              │北縣中│與當期開獎號碼相符，要求│                │、他字卷第340頁）   │
│  │              │和市、│乙○○將吃紅款項匯入指定│                │                    │
│  │              │三峽鎮│帳戶內，致乙○○陷於錯誤│                │                    │
│  │              │）    │因而匯款                │                │                    │
├─┼───────┼───┼────────────┼────────┼──────────┤
│2 │96年9 月7 日│辰○○│先撥打電話予辰○○，佯稱│丑○○所開立之潭│辰○○於警詢時之證│
│  │  5 千元      │（居住│係香港彩券局人員，有內線│子頭家厝郵局帳號│  述                │
│  │96年9 月12日│地及匯│可提供香港六合彩明牌，並│00000000000000號│郵政國內匯款單影本│
│  │  5 千元      │款地均│任意訛造提供數個號碼予洪│帳戶            │  1紙               │
│  │共1 萬元（起訴│在臺北│國立後，嗣再告知前開號碼│                │（見他字卷第57-59頁 │
│  │書漏載款項部│縣中和│與當期開獎號碼相符，要求│                │）                  │
│  │分）          │市）  │辰○○將吃紅款項匯入指定│                │                    │
│  │              │      │帳戶內，致辰○○陷於錯誤│                │                    │
│  │              │      │，因而接續匯款          │                │                    │
├─┼───────┼───┼────────────┼────────┼──────────┤
│3 │96年9 月11日  │丙○○│先撥打電話予丙○○，佯稱│丑○○所開立之潭│丙○○於警詢時之證│
│  │1 萬元        │      │係香港彩券局人員，有內線│子頭家厝郵局帳號│  述                │
│  │              │      │可提供香港六合彩明牌，並│00000000000000號│郵政國內匯款單影本│
│  │              │      │任意訛造提供數個號碼予吳│帳戶            │  1 紙              │
│  │              │      │政峰後，嗣再告知前開號碼│                │（見他字卷第60-62頁 │
│  │              │      │與當期開獎號碼相符，要求│                │）                  │
│  │              │      │丙○○將吃紅款項匯入指定│                │                    │
│  │              │      │帳戶內，致丙○○陷於錯誤│                │                    │
│  │              │      │因而匯款                │                │                    │
├─┼───────┼───┼────────────┼────────┼──────────┤
│4 │96年9 月28日│玄○○│先撥打電話予玄○○，佯稱│至款項匯入林│玄○○於本院審理時│
│  │  1 萬元      │      │係香港彩券局人員，有內線│慶原所開立之潭子│  之證述            │
│  │96年10月1 日│      │可提供香港六合彩明牌，並│頭家厝郵局帳號01│郵政國內匯款執據影│
│  │  456,800 元  │      │任意訛造提供數個號碼予謝│000000000000號帳│  本9 紙            │
│  │96年10月5 日│      │祈華後，嗣再告知前開號碼│戶              │（見偵卷一第67之1頁 │
│  │  8 萬元      │      │與當期開獎號碼相符，要求│款項匯入詹秀華│-第76頁，原審卷第52 │
│  │96年10月8 日│      │玄○○將吃紅款項匯入指定│所開立之土庫郵局│頁背面-第54頁）     │
│  │  8 萬元      │      │帳戶內，嗣並稱所匯款項不│帳號000000000000│                    │
│  │96年10月31日│      │足，致玄○○陷於錯誤，因│18號帳戶        │                    │
│  │  1 萬元      │      │而接續匯款              │                │                    │
│  │96年11月9 日│      │                        │                │                    │
│  │  6 千元      │      │                        │                │                    │
│  │96年11月12日│      │                        │                │                    │
│  │  1 萬元      │      │                        │                │                    │
│  │96年11月16日│      │                        │                │                    │
│  │  6 千元      │      │                        │                │                    │
│  │96年11月26日│      │                        │                │                    │
│  │  2 千元      │      │                        │                │                    │
│  │96年11月28日│      │                        │                │                    │
│  │  6 千元      │      │                        │                │                    │
│  │97年3 月26日│      │                        │                │                    │
│  │  5 千元      │      │                        │                │                    │
│  │共671,800 元（│      │                        │                │                    │
│  │起訴書誤載為僅│      │                        │                │                    │
│  │於96年11月12日│      │                        │                │                    │
│  │匯款601,800 元│      │                        │                │                    │
│  │）            │      │                        │                │                    │
├─┼───────┼───┼────────────┼────────┼──────────┤
│5 │96年10月1 日  │壬○○│先撥打電話予壬○○，佯稱│丑○○所開立之潭│壬○○於警詢時之證│
│  │6 千元        │      │係香港彩券局人員，有內線│子頭家厝郵局帳號│  述                │
│  │              │      │可提供香港六合彩明牌，並│00000000000000號│郵政國內匯款單影本│
│  │              │      │任意訛造提供數個號碼予林│帳戶            │  1 紙              │
│  │              │      │明志後，嗣再告知前開號碼│                │ （見偵卷一第77頁-第│
│  │              │      │與當期開獎號碼相符，要求│                │ 79之1頁）          │
│  │              │      │壬○○將吃紅款項匯入指定│                │                    │
│  │              │      │帳戶內，致壬○○陷於錯誤│                │                    │
│  │              │      │因而匯款                │                │                    │
├─┼───────┼───┼────────────┼────────┼──────────┤
│6 │96年10月5 日  │Ａ○○│先撥打電話予Ａ○○，佯稱│丑○○所開立之潭│Ａ○○於警詢時之證│
│  │1 千元        │      │係香港彩券局人員，有內線│子頭家厝郵局帳號│  述                │
│  │              │      │可提供香港六合彩明牌，並│00000000000000號│郵政國內匯款單影本│
│  │              │      │任意訛造提供數個號碼予簡│帳戶            │  1 紙              │
│  │              │      │坤明後，嗣再告知前開號碼│                │（見偵卷一第80-83頁 │
│  │              │      │與當期開獎號碼相符，要求│                │）                  │
│  │              │      │Ａ○○將吃紅款項匯入指定│                │                    │
│  │              │      │帳戶內，致Ａ○○陷於錯誤│                │                    │
│  │              │      │因而匯款                │                │                    │
├─┼───────┼───┼────────────┼────────┼──────────┤
│7 │96年9 月7 日  │地○○│先撥打電話予地○○，佯稱│丑○○所開立之潭│地○○於警詢時之證│
│  │3 千元        │      │係香港彩券局人員，有內線│子頭家厝郵局帳號│  述                │
│  │              │      │可提供香港六合彩明牌，並│00000000000000號│郵政國內匯款單影本│
│  │              │      │任意提供數個號碼予地○○│帳戶            │  1 紙              │
│  │              │      │後，嗣再告知前開號碼與當│                │（見偵卷一第87-94頁 │
│  │              │      │期開獎號碼相符，要求劉銘│                │）                  │
│  │              │      │瑋將吃紅款項匯入指定帳戶│                │                    │
│  │              │      │內，致地○○陷於錯誤因而│                │                    │
│  │              │      │匯款                    │                │                    │
├─┼───────┼───┼────────────┼────────┼──────────┤
│8 │96年12月3 日│宙○○│先撥打電話予宙○○，佯稱│款項匯入丑○○│宙○○於警詢及檢察│
│  │  9 千元      │（居住│係香港彩券局人員，有內線│所開立之潭子頭家│  官訊問時之證述    │
│  │97年1 月7 日│地及匯│可提供香港六合彩明牌，並│厝郵局帳號014128│郵政國內匯款單影本│
│  │  5 千元      │款地均│任意訛造提供數個號碼予蕭│00000000號帳戶  │  1 紙              │
│  │97年1 月11日│在臺北│松山後，嗣再告知前開號碼│款項匯入林家│（見偵卷一第91-96、 │
│  │  1 萬元      │縣板橋│與當期開獎號碼相符，要求│榮所開立之高雄五│262頁）             │
│  │共2 萬4 千元（│市）  │宙○○將吃紅款項匯入指定│塊厝郵局帳號0041│                    │
│  │起訴書漏載、│      │帳戶內，致宙○○陷於錯誤│0000000000號帳戶│                    │
│  │款項部分）  │      │，因而接續匯款          │                │                    │
├─┼───────┼───┼────────────┼────────┼──────────┤
│9 │96年9 月12日  │黃○○│撥打電話予黃○○，佯稱係│丑○○所開立之潭│黃○○於警詢、檢察│
│  │5 千元        │      │香港彩券局人員，有內線可│子頭家厝郵局帳號│  官訊問及本院審理時│
│  │              │      │提供香港六合彩明牌供其簽│00000000000000號│  之證述            │
│  │              │      │賭，惟須先匯款5 千元至指│帳戶            │郵政國內匯款單影本│
│  │              │      │定帳戶，致黃○○陷於錯誤│                │  1 紙              │
│  │              │      │因而匯款，嗣再告知匯款金│                │（見他字卷第339頁， │
│  │              │      │額應為港幣，而未透露任何│                │偵卷一第101-104頁， │
│  │              │      │明牌予黃○○            │                │原審卷第55頁-55頁背 │
│  │              │      │                        │                │面）                │
├─┼───────┼───┼────────────┼────────┼──────────┤
│10│96年11月28日  │丁○○│先撥打電話予丁○○，佯稱│丑○○所開立之潭│丁○○於警詢時之證│
│  │1 萬元        │      │係香港彩券局人員，有內線│子頭家厝郵局帳號│  述                │
│  │              │      │可提供香港六合彩明牌，並│00000000000000號│郵政國內匯款單影本│
│  │              │      │任意訛造提供數個號碼予呂│帳戶            │  1 紙              │
│  │              │      │秋寅後，嗣再告知前開號碼│                │（見偵卷一第105-108 │
│  │              │      │與當期開獎號碼相符，要求│                │頁）                │
│  │              │      │丁○○將吃紅款項匯入指定│                │                    │
│  │              │      │帳戶內，致丁○○陷於錯誤│                │                    │
│  │              │      │因而匯款                │                │                    │
├─┼───────┼───┼────────────┼────────┼──────────┤
│11│96年9 月21日  │高王文│先撥打電話予高王文枝，佯│丑○○所開立之潭│高王文枝於警詢時之│
│  │3 千元        │枝    │稱係香港彩券局人員，有內│子頭家厝郵局帳號│  證述              │
│  │              │      │線可提供香港六合彩明牌，│00000000000000號│郵政國內匯款單影本│
│  │              │      │並任意訛造提供數個號碼予│帳戶            │  1 紙              │
│  │              │      │高王文枝後，嗣再告知前開│                │（見偵卷一第109-112 │
│  │              │      │號碼與當期開獎號碼相符，│                │頁）                │
│  │              │      │要求高王文枝將吃紅款項匯│                │                    │
│  │              │      │入指定帳戶內，致高王文枝│                │                    │
│  │              │      │陷於錯誤因而匯款        │                │                    │
├─┼───────┼───┼────────────┼────────┼──────────┤
│12│96年10月5 日  │庚○○│先撥打電話予庚○○，佯稱│丑○○所開立之潭│庚○○於警詢時之證│
│  │1 萬元        │      │係香港彩券局人員，有內線│子頭家厝郵局帳號│  述                │
│  │              │      │可提供香港六合彩明牌，並│00000000000000號│郵政國內匯款單影本│
│  │              │      │任意訛造提供數個號碼予周│帳戶            │  1 紙              │
│  │              │      │德發後，嗣再告知前開號碼│                │（見偵卷一第113-116 │
│  │              │      │與當期開獎號碼相符，要求│                │頁）                │
│  │              │      │庚○○將吃紅款項匯入指定│                │                    │
│  │              │      │帳戶內，致庚○○陷於錯誤│                │                    │
│  │              │      │因而匯款                │                │                    │
├─┼───────┼───┼────────────┼────────┼──────────┤
│13│96年10月17日  │巳○○│先撥打電話予巳○○，佯稱│丑○○所開立之潭│巳○○於警詢時之證│
│  │5 千元        │（居住│係香港彩券局人員，有內線│子頭家厝郵局帳號│  述                │
│  │              │地及匯│可提供香港六合彩明牌，並│00000000000000號│郵政國內匯款單影本│
│  │              │款地均│任意訛造提供數個號碼予夏│帳戶            │  1 紙              │
│  │              │在臺北│德光後，嗣再告知前開號碼│                │（見偵卷一第117-120 │
│  │              │縣中和│與當期開獎號碼相符，要求│                │頁）                │
│  │              │市）  │巳○○將吃紅款項匯入指定│                │                    │
│  │              │      │帳戶內，致巳○○陷於錯誤│                │                    │
│  │              │      │因而匯款                │                │                    │
├─┼───────┼───┼────────────┼────────┼──────────┤
│14│96年10月9 日  │己○○│先撥打電話予己○○，佯稱│丑○○所開立之潭│己○○於警詢時之證│
│  │5 千元        │      │係香港彩券局人員，有內線│子頭家厝郵局帳號│  述                │
│  │              │      │可提供香港六合彩明牌，並│00000000000000號│郵政國內匯款單影本│
│  │              │      │任意訛造提供數個號碼予周│帳戶            │  1 紙              │
│  │              │      │文斌後，嗣再告知前開號碼│                │（見偵卷一第121-124 │
│  │              │      │與當期開獎號碼相符，要求│                │頁）                │
│  │              │      │己○○將吃紅款項匯入指定│                │                    │
│  │              │      │帳戶內，致己○○陷於錯誤│                │                    │
│  │              │      │因而匯款                │                │                    │
├─┼───────┼───┼────────────┼────────┼──────────┤
│15│96年10月5 日  │戌○○│先撥打電話予戌○○，佯稱│丑○○所開立之潭│戌○○於警詢時之證│
│  │8 千元        │（居住│係香港彩券局人員，有內線│子頭家厝郵局帳號│  述                │
│  │              │地及匯│可提供香港六合彩明牌，並│00000000000000號│郵政國內匯款單影本│
│  │              │款地均│任意訛造提供數個號碼予陳│帳戶            │  1 紙              │
│  │              │在臺北│銘益後，嗣再告知前開號碼│                │（見偵卷一第125-128 │
│  │              │縣新莊│與當期開獎號碼相符，要求│                │頁）                │
│  │              │市）  │戌○○將吃紅款項匯入指定│                │                    │
│  │              │      │帳戶內，致戌○○陷於錯誤│                │                    │
│  │              │      │因而匯款                │                │                    │
├─┼───────┼───┼────────────┼────────┼──────────┤
│16│96年10月5 日│蔡秋蓮│先撥打電話予蔡秋蓮，佯稱│丑○○所開立之潭│蔡秋蓮於警詢及檢察│
│  │  5 千元      │（居住│係香港彩券局人員，有內線│子頭家厝郵局帳號│  官訊問時之證述    │
│  │96年10月18日│地及匯│可提供香港六合彩明牌，並│00000000000000號│郵政國內匯款單影本│
│  │  2 萬5 千元  │款地均│任意訛造提供數個號碼予蔡│帳戶            │  1 紙              │
│  │共3 萬元（起訴│在臺北│秋蓮後，嗣再告知前開號碼│                │（見他字卷第339頁， │
│  │書漏載款項部│縣中和│與當期開獎號碼相符，要求│                │偵卷一第129-132頁） │
│  │分）          │市）  │蔡秋蓮將吃紅款項匯入指定│                │                    │
│  │              │      │帳戶內，致蔡秋蓮陷於錯誤│                │                    │
│  │              │      │因而匯款                │                │                    │
├─┼───────┼───┼────────────┼────────┼──────────┤
│17│96年11月22日  │子○○│先撥打電話予子○○，佯稱│丑○○所開立之潭│子○○於警詢時之證│
│  │2 萬元        │      │係香港彩券局人員，有內線│子頭家厝郵局帳號│  述                │
│  │              │      │可提供香港六合彩明牌，並│00000000000000號│郵政國內匯款單影本│
│  │              │      │任意訛造提供數個號碼予林│帳戶            │  1 紙              │
│  │              │      │偉民後，嗣再告知前開號碼│                │（見偵卷一第133-136 │
│  │              │      │與當期開獎號碼相符，要求│                │頁）                │
│  │              │      │子○○將吃紅款項匯入指定│                │                    │
│  │              │      │帳戶內，致子○○陷於錯誤│                │                    │
│  │              │      │因而匯款                │                │                    │
├─┼───────┼───┼────────────┼────────┼──────────┤
│18│96年12月4 日  │宇○○│先撥打電話予宇○○，佯稱│丑○○所開立之潭│宇○○於警詢時之證│
│  │5 千元        │      │係香港彩券局人員，有內線│子頭家厝郵局帳號│  述                │
│  │              │      │可提供香港六合彩明牌，並│00000000000000號│郵政國內匯款單影本│
│  │              │      │任意訛造提供數個號碼予蔡│帳戶            │  1 紙              │
│  │              │      │國明後，嗣再告知前開號碼│                │（見偵卷一第137-140 │
│  │              │      │與當期開獎號碼相符，要求│                │頁）                │
│  │              │      │宇○○將吃紅款項匯入指定│                │                    │
│  │              │      │帳戶內，致宇○○陷於錯誤│                │                    │
│  │              │      │因而匯款                │                │                    │
├─┼───────┼───┼────────────┼────────┼──────────┤
│19│96年10月2 日  │天○○│先撥打電話予天○○，佯稱│丑○○所開立之潭│天○○於警詢時之證│
│  │2 萬元        │（匯款│係香港彩券局人員，有內線│子頭家厝郵局帳號│  述                │
│  │              │地在臺│可提供香港六合彩明牌，並│00000000000000號│郵政國內匯款單影本│
│  │              │北縣樹│任意訛造提供數個號碼予黃│帳戶            │  1 紙              │
│  │              │林市）│維崗後，嗣再告知前開號碼│                │（見偵卷一第141-144 │
│  │              │      │與當期開獎號碼相符，要求│                │頁）                │
│  │              │      │天○○將吃紅款項匯入指定│                │                    │
│  │              │      │帳戶內，致天○○陷於錯誤│                │                    │
│  │              │      │因而匯款                │                │                    │
├─┼───────┼───┼────────────┼────────┼──────────┤
│20│96年8 月7 日│亥○○│撥打電話予亥○○，佯稱係│、款項匯入邱│亥○○於本院審理時│
│  │  43萬元      │      │香港彩券局人員，有內線可│瑞敏所開立之板信│  之證述            │
│  │96年8 月10日│      │提供香港六合彩明牌供其簽│商業銀行後埔分行│郵政國內匯款單影本│
│  │  759,200 元  │      │賭，惟須先匯款至指定帳戶│帳號000000000000│  2 紙、郵政跨行匯款│
│  │96年11月21日│      │內，致亥○○陷於錯誤，因│40號帳戶        │  申請書影本1 紙    │
│  │  4 萬5 千元  │      │而接續匯款              │款項匯入丑○○│臺灣銀行匯出匯款回│
│  │96年12月17日│      │                        │所開立之潭子頭家│  條聯影本1 紙      │
│  │  6 萬元      │      │                        │厝郵局帳號012870│（見偵卷一第148-151 │
│  │97年2 月12日│      │                        │207477號帳戶    │頁，原審卷第56-57頁 │
│  │  12萬元      │      │                        │、款項匯入楊│）                  │
│  │共1,414,200 元│      │                        │吉雄所開立之花壇│                    │
│  │（起訴書誤載為│      │                        │郵局帳號00000000│                    │
│  │僅於96年11月21│      │                        │92號帳戶        │                    │
│  │日匯款1,354,20│      │                        │                │                    │
│  │0 元）        │      │                        │                │                    │
├─┼───────┼───┼────────────┼────────┼──────────┤
│21│96年10月8 日  │Ｃ○○│先撥打電話予Ｃ○○，佯稱│丑○○所開立之潭│Ｃ○○於警詢時之證│
│  │5 千元        │      │係香港彩券局人員，有內線│子頭家厝郵局帳號│  述                │
│  │              │      │可提供香港六合彩明牌，並│00000000000000號│郵政國內匯款單影本│
│  │              │      │任意訛造提供數個號碼予鐘│帳戶            │  1 紙              │
│  │              │      │忠政後，嗣再告知前開號碼│                │（見偵卷一第152-154 │
│  │              │      │與當期開獎號碼相符，要求│                │頁）                │
│  │              │      │Ｃ○○將吃紅款項匯入指定│                │                    │
│  │              │      │帳戶內，致Ｃ○○陷於錯誤│                │                    │
│  │              │      │因而匯款                │                │                    │
├─┼───────┼───┼────────────┼────────┼──────────┤
│22│96年10月1 日  │甲○○│先撥打電話予甲○○，佯稱│丑○○所開立之潭│甲○○於警詢時之證│
│  │2 千元        │      │係香港彩券局人員，有內線│子頭家厝郵局帳號│  述                │
│  │              │      │可提供香港六合彩明牌，並│00000000000000號│郵政國內匯款單影本│
│  │              │      │任意訛造提供數個號碼予方│帳戶            │  1 紙              │
│  │              │      │鈾鈞後，嗣再告知前開號碼│                │（見偵卷一第155-158 │
│  │              │      │與當期開獎號碼相符，要求│                │頁）                │
│  │              │      │甲○○將吃紅款項匯入指定│                │                    │
│  │              │      │帳戶內，致甲○○陷於錯誤│                │                    │
│  │              │      │因而匯款                │                │                    │
├─┼───────┼───┼────────────┼────────┼──────────┤
│23│96年10月8 日  │戊○○│先撥打電話予戊○○，佯稱│丑○○所開立之潭│戊○○於警詢時之證│
│  │8 千元        │      │友人係香港彩券局人員，有│子頭家厝郵局帳號│  述                │
│  │              │      │內線可提供香港六合彩明牌│00000000000000號│郵政國內匯款單影本│
│  │              │      │，並任意訛造提供數個號碼│帳戶            │  1 紙              │
│  │              │      │予戊○○後，嗣再告知前開│                │（見偵卷一第159-162 │
│  │              │      │號碼與當期開獎號碼相符，│                │頁）                │
│  │              │      │要求戊○○將吃紅款項匯入│                │                    │
│  │              │      │指定帳戶內，致戊○○陷於│                │                    │
│  │              │      │錯誤因而匯款            │                │                    │
├─┼───────┼───┼────────────┼────────┼──────────┤
│24│96年11月21日│癸○○│先撥打電話予癸○○，佯稱│丑○○所開立之潭│癸○○於警詢時之證│
│  │  7 萬元      │      │係香港彩券局人員，有內線│子頭家厝郵局帳號│  述                │
│  │96年12月3 日│      │可提供香港六合彩明牌，並│00000000000000號│郵政國內匯款單影本│
│  │  5 萬元      │      │任意訛造提供數個號碼予林│帳戶            │  2 紙              │
│  │共12萬元（起訴│      │政義後，嗣再告知前開號碼│                │（見偵卷一第163-167 │
│  │書誤載為均於96│      │與當期開獎號碼相符，要求│                │頁）                │
│  │年11月21日所匯│      │癸○○將吃紅款項及將來提│                │                    │
│  │）            │      │供明牌之保證金匯入指定帳│                │                    │
│  │              │      │戶內，致癸○○陷於錯誤，│                │                    │
│  │              │      │因而接續匯款            │                │                    │
├─┼───────┼───┼────────────┼────────┼──────────┤
│25│96年11月28日  │午○○│先撥打電話予午○○，佯稱│丑○○所開立之潭│午○○於本院審理時│
│  │10,320元      │      │係香港彩券局人員，有內線│子頭家厝郵局帳號│  之證述            │
│  │              │      │可提供香港六合彩明牌，並│00000000000000號│郵政國內匯款單影本│
│  │              │      │任意訛造提供數個號碼予許│帳戶            │  1 紙              │
│  │              │      │建安後，嗣再告知前開號碼│                │（見偵卷一第174頁， │
│  │              │      │與當期開獎號碼相符，要求│                │原審卷第109-111頁） │
│  │              │      │午○○將吃紅款項匯入指定│                │                    │
│  │              │      │帳戶內，致午○○陷於錯誤│                │                    │
│  │              │      │因而匯款                │                │                    │
├─┼───────┼───┼────────────┼────────┼──────────┤
│26│96年12月3 日  │卯○○│撥打電話予卯○○，佯稱係│丑○○所開立之潭│卯○○於警詢時之證│
│  │1 萬2 千元    │（居住│香港彩券局人員，有內線可│子頭家厝郵局帳號│  述                │
│  │              │地及匯│提供香港六合彩明牌供其簽│00000000000000號│郵政國內匯款單影本│
│  │              │款地均│賭，惟須先將入會金匯至指│帳戶            │  1 紙              │
│  │              │在臺北│定帳戶內，致卯○○陷於錯│                │（見偵卷一第175-178 │
│  │              │縣蘆洲│誤因而匯款              │                │頁）                │
│  │              │市）  │                        │                │                    │
├─┼───────┼───┼────────────┼────────┼──────────┤
│27│96年9 月13日  │辛○○│先撥打電話予辛○○，佯稱│丑○○所開立之潭│辛○○於本院審理時│
│  │3 萬元        │（居住│係香港彩券局人員，有內線│子頭家厝郵局帳號│  之證述            │
│  │              │地及匯│可提供香港六合彩明牌，並│00000000000000號│郵政國內匯款單影本│
│  │              │款地分│任意訛造提供數個號碼予周│帳戶            │  1 紙              │
│  │              │別在臺│瓊梅後，嗣再告知前開號碼│                │（見偵卷一第182頁， │
│  │              │北縣三│與當期開獎號碼相符，要求│                │原審卷第112-114頁） │
│  │              │重市、│辛○○將吃紅款項匯入指定│                │                    │
│  │              │五股鄉│帳戶內，致辛○○陷於錯誤│                │                    │
│  │              │）    │因而匯款                │                │                    │
├─┼───────┼───┼────────────┼────────┼──────────┤
│28│97年1 月3 日  │酉○○│先撥打電話予酉○○，佯稱│林家榮所開立之高│酉○○於警詢時之證│
│  │5 千元        │（居住│係香港彩券局人員，有內線│雄五塊厝郵局帳號│  述                │
│  │              │地及匯│可提供香港六合彩明牌，並│00000000000000號│郵政國內匯款單影本│
│  │              │款地均│任意訛造提供數個號碼予陳│帳戶            │  1 紙              │
│  │              │在臺北│秀暖後，嗣再告知前開號碼│                │（見偵卷一第269-272 │
│  │              │縣中和│與當期開獎號碼相符，要求│                │頁）                │
│  │              │市）  │酉○○將吃紅款項匯入指定│                │                    │
│  │              │      │帳戶內，致酉○○陷於錯誤│                │                    │
│  │              │      │因而匯款                │                │                    │
├─┼───────┼───┼────────────┼────────┼──────────┤
│29│97年2 月20日  │寅○○│先撥打電話予寅○○，佯稱│林家榮所開立之高│卲旭加於警詢時之證│
│  │12,330元      │（起訴│係香港彩券局人員，有內線│雄五塊厝郵局帳號│  述                │
│  │              │書誤載│可提供香港六合彩明牌，並│00000000000000號│郵政國內匯款單影本│
│  │              │為劭旭│任意訛造提供數個號碼予邵│帳戶            │  1 紙              │
│  │              │如，居│旭加後，嗣再告知前開號碼│                │（見偵卷一第273-276 │
│  │              │住地在│與當期開獎號碼相符，要求│                │頁）                │
│  │              │臺北縣│寅○○將吃紅款項匯入指定│                │                    │
│  │              │三重市│帳戶內，致寅○○陷於錯誤│                │                    │
│  │              │）    │因而匯款                │                │                    │
└─┴───────┴───┴────────────┴────────┴──────────┘
附表二：
┌─┬──────┬──────┬─────────┬────────────┐
│編│提領時間    │提領金額    │自動櫃員機所在地點│提款帳戶                │
│號│            │（新臺幣）  │                  │                        │
├─┼──────┼──────┼─────────┼────────────┤
│1 │96年11月21日│10萬元      │臺北市○○區○○路│丑○○所開立之潭子頭家厝│
│  │17時23分許  │            │51號              │郵局帳號00000000000000號│
│  │            │            │                  │帳戶                    │
├─┼──────┼──────┼─────────┼────────────┤
│2 │96年11月30日│1萬元       │臺中市○○區○○路│丑○○所開立之潭子頭家厝│
│  │23時21分許  │            │2段199號          │郵局帳號00000000000000號│
│  │            │            │                  │帳戶                    │
├─┼──────┼──────┼─────────┼────────────┤
│3 │96年12月4 日│6萬元       │臺中市○○區○○路│丑○○所開立之潭子頭家厝│
│  │0 時21分許  │            │3段130號          │郵局帳號00000000000000號│
│  │            │            │                  │帳戶                    │
├─┼──────┼──────┼─────────┼────────────┤
│4 │96年12月5 日│9千元       │臺中市○○區○○路│丑○○所開立之潭子頭家厝│
│  │1 時50分許  │            │318 號            │郵局帳號00000000000000號│
│  │            │            │                  │帳戶                    │
├─┼──────┼──────┼─────────┼────────────┤
│5 │97年2 月19日│3萬元       │臺中市○○區○○路│林家榮所開立之高雄五塊厝│
│  │21時30分許  │            │318 號            │郵局帳號00000000000000號│
│  │            │            │                  │帳戶                    │
├─┼──────┼──────┼─────────┼────────────┤
│6 │97年2 月21日│6萬元       │臺中市○○區○○路│林家榮所開立之高雄五塊厝│
│  │16時34分許  │            │318 號            │郵局帳號00000000000000號│
│  │            │            │                  │帳戶                    │
└─┴──────┴──────┴─────────┴────────────┘

司法院資訊處製作；財團法人民間司法改革基金會備份。
